臺灣臺南地方法院刑事判決
110年度交易字第179號
公  訴  人  臺灣臺南地方檢察署檢察官
被      告  陳秉綸


上列被告因公共危險案件，經檢察官提起公訴 （110年度偵字第
2201號），被告於準備程序中就犯罪事實為有罪之陳述，經本院
裁定進行簡式審判程序，判決如下：
    主  文
陳秉綸犯吐氣所含酒精濃度達每公升零點二五毫克以上而駕駛動
力交通工具罪，累犯，處有期徒刑陸月，如易科罰金，以新臺幣
壹仟元折算壹日。
    事實及理由
一、本件係經被告陳秉綸於準備程序當庭表示認罪，而經本院裁
    定以簡式審判程序加以審理，依據刑事訴訟法第273條之2、
    第159條第2項之規定，不適用審判外陳述之證據法則中，有
    關限制證據能力之相關規定，合先敘明。
二、本件除證據部分應補充「被告於本院準備及審理程序中之自
    白」外，其餘犯罪事實及證據均引用如附件檢察官起訴書之
    記載。
三、核被告所為，係犯刑法第185條之3第1項第1款駕駛動力交通
    工具而吐氣所含酒精濃度達每公升0.25毫克以上之罪。又被
    告前有起訴書犯罪事實欄所載之前科紀錄，有臺灣高等法院
    被告前案紀錄表1 份在卷可按，其受有期徒刑執行完畢後，
    5 年以內故意再犯本件有期徒刑以上之罪，為累犯，應依刑
    法第47條第1 項規定加重其刑。至司法院釋字第775 號解釋
    ，依解釋文及理由之意旨，係指構成累犯者，不分情節，一
    律加重最低本刑，於不符合刑法第59條所定要件之情形下，
    致生行為人所受之刑罰超過其所應負擔罪責之個案，不符罪
    刑相當原則、比例原則。於此範圍內，在修正前，為避免發
    生上述罪刑不相當之情形，法院就該個案應裁量是否加重最
    低本刑；依此，該解釋係指個案應量處最低法定刑、又無法
    適用刑法第59條在內減輕規定之情形，法院應依此解釋意旨
    裁量不予加重最低本刑（最高法院108 年度台上字第338號
    、第976 號、第1941號判決意旨參照）。查本案依被告構成
    累犯及犯罪之情節，並無上開情事，自仍有累犯加重其刑規
    定之適用，併此敘明。爰審酌被告有酒後駕車公共危險之前
    案，顯見其未因之前酒駕之裁罰而改正於酒後駕駛機動交通
    工具之行為，再考量被告於本次酒後駕駛之酒精濃度為每公
    升0.40毫克，已達微醉之酒醉程度，猶罔顧自己及公眾行人
    往來之安全，仍駕駛自小貨車上路，認有加重懲處之必要；
    惟念及被告並未肇事致生自己或他人之具體損害；暨被告犯
    後坦承犯行，態度良好，復斟酌被告自述工作為粗工、小學
    畢業、離婚，育有1子已成年等智識程度，工作及家庭生活
    狀況一切情狀，量處如主文所示之刑，並諭知易科罰金之折
    算標準，以示懲儆。
四、據上論斷，應依刑事訴訟法第273條之1第1項、第299條第1 
    項前段、第310條之2 、第454 條第2項，刑法第185條之3 
    第1項第1款、第47條第1項、第41條第1項前段，刑法施行法
    第1 條之1，判決如主文。
本案經檢察官林慧美提起公訴，檢察官羅瑞昌到庭執行職務。
中    華    民    國   110    年    3     月    30    日
                  刑事第三庭    法  官  張  菁
以上正本證明與原本無異。
如不服本判決應於收受本判決後20日內向本院提出上訴書狀，並
應敘述具體理由。其未敘述上訴理由者，應於上訴期間屆滿後20
日內向本院補提理由書狀（均須按他造當事人之人數附繕本）「
切勿逕送上級法院」。
                                書記官  蔡佳玲
中　　華　　民　　國　　110 　年　　3 　　月　　30　　日
附錄法條：
中華民國刑法第185條之3
駕駛動力交通工具而有下列情形之一者，處2年以下有期徒刑，
得併科20萬元以下罰金：
一、吐氣所含酒精濃度達每公升零點二五毫克或血液中酒精濃度
    達百分之零點零五以上。
二、有前款以外之其他情事足認服用酒類或其他相類之物，致不
    能安全駕駛。
三、服用毒品、麻醉藥品或其他相類之物，致不能安全駕駛。
因而致人於死者，處3年以上10年以下有期徒刑；致重傷者，處1
年以上7年以下有期徒刑。
曾犯本條或陸海空軍刑法第五十四條之罪，經有罪判決確定或經
緩起訴處分確定，於5年內再犯第一項之罪因而致人於死者，處
無期徒刑或5年以上有期徒刑；致重傷者，處3年以上10年以下有
期徒刑。
附件 
臺灣臺南地方檢察署檢察官起訴書
                                     110年度偵字第2201號
　　被　　　告　陳秉綸　男　51歲（民國00年00月00日生）
　　　　　　　　　　　　住○○市○區○○里○○路000巷00
　　　　　　　　　　　　　弄0號
　　　　　　　　　　　　國民身分證統一編號：Z000000000號
上列被告因公共危險案件，已經偵查終結，認應該提起公訴，茲
將犯罪事實及證據並所犯法條分敘如下：
　　　　　犯罪事實
一、陳秉綸前因公共危險案件，經法院判處有期徒刑5月確定，
    於民國109年2月7日易科罰金執行完畢。仍未悔改，明知酒
    後駕車易肇事致生危險，且飲酒後吐氣時酒精濃度達每公升
    0.25毫克以上者，不得駕車，於110年1月12日15時30分至15
    時40分許，在臺南市安南區某處飲用啤酒後，仍酒後駕駛車
    號000-0000號自小貨車行駛於道路欲返回住處。嗣於110年1
    月12日16時許，途經臺南市安南區海西里台17線172.55公里
    時，因未繫安全帶，經警方攔檢後在現場，於同日16時12分
    對其作吐氣酒精濃度測試結果，發現其吐氣酒精濃度達每公
    升0.40毫克而查獲上情。
二、案經臺南市政府警察局第三分局移送偵辦。
　　　　　證據並所犯法條
一、臚列證據清單及待證事實如後：
編號 證  據  名  稱 待  證  事  項 1 被告陳秉綸之供述 被
告陳秉綸酒後駕車之事實。 2 酒精測試紀錄表 被告酒後吐氣所
含酒精濃度已達每公升0.40毫克  3 呼氣酒精測試器檢定合格證
書  4 臺南市政府警察局舉發違反道路交通管理事件通知單影本
  
二、核被告陳秉綸所為，係犯刑法第185條之3第1項第1款之罪嫌
    。被告曾受如犯罪事實欄所示有期徒刑之執行完畢，此有刑
    案資料查註紀錄表在卷可憑，其於有期徒刑執行完畢後5年
    內故意再犯本件有期徒刑以上之罪，為累犯，請依刑法第47
    條第1項之規定，加重其刑。
三、依刑事訴訟法第251 條第1 項提起公訴。
　　此　　致
臺灣臺南地方法院
中　　華　　民　　國　 110　　年　　1 　　月　　21　　日
　                            檢察官  林  慧  美
本件證明與原本無異
中　　華　　民　　國　 110　　年　　2 　　月　　3 　　日
　　                          書記官  張  純  綺